臺灣板橋地方法院刑事判決　　　　　　 94年度交易字第108號
公　訴　人　臺灣板橋地方法院檢察署檢察官
被　　　告　甲○○
上列被告因過失傷害案件，經檢察官提起公訴（94年度偵字第66
03號），本院判決如下：
    主  文
甲○○從事業務之人，因業務上之過失傷害人，處拘役肆拾日，
如易科罰金，以參佰元折算壹日。
    事  實
一、甲○○係以駕駛計程車為業，為從事業務之人。其於民國93
    年12月18日下午10時50分許，駕駛車牌號碼195 ─MZ號營業
    小客車，沿臺北縣中和市○○路往新店方向行駛行駛，行經
    中正路及中興街之交叉路口欲左轉時，理應注意駕駛人駕駛
    汽車應遵守道路交通號誌之指示，而依當時天候晴，夜間有
    照明，當地為柏油路面，路面乾燥無缺陷，亦無障礙物，視
    距良好之路況，且甲○○年近40歲，身強體健，復領有合格
    之駕駛執照，並無何不能注意之情事，竟疏未注意未依號誌
    之指示，貿然在上開路段違規左轉，適有乙○○駕駛車牌號
    碼LT8 ─190 號重型機車自對向車道直行而來，甲○○因怠
    於履行上述注意，其所駕駛之上述營業小客車車頭，撞及乙
    ○○所駕駛之前述重型機車左前車身，乙○○當場人車倒地
    ，因此受有頭部外傷、前顏裂傷、右側手腕挫傷、左側第四
    蹠骨骨折等傷害。甲○○於肇事後，於有偵查犯罪職權之機
    關知悉其犯罪前，在臺北縣政府警察局中和分局員警據報到
    場處理時，即向員警坦承肇事並接受裁判。
二、案經乙○○訴由臺北縣政府警察局中和分局報請臺灣板橋地
    方法院檢察署檢察官偵查起訴。
    理  由
一、訊據被告甲○○固供認於前揭時、地與告訴人乙○○發生車
    禍之事實，惟矢口否認有何過失傷害犯行，辯稱：伊是於中
    正路與中興街口欲轉中興街，當時是綠燈且有左轉指示燈，
    本件係因告訴人有超速、闖紅燈等違規情形，才會發生車禍
    云云。惟查：上揭車禍及告訴人受傷之事實，有道路交通事
    故調查卷宗所附道路交通事故現場圖、道路交通事故調查報
    告表、道路交通事故調查報告表（一）（二）、道路交通事
    故談話紀錄表、初步分析研判表、當事人調查筆錄、馬偕紀
    念醫院診斷證明書、天主教耕莘醫院診斷證明書各乙紙、及
    事故現場、車損照片20紙可資佐證（偵查卷第17至23、第25
    、27、29頁）。第按駕駛人駕駛汽車，應遵守道路交通標誌
    、標線、號誌之指示，道路交通安全規則第90條定有明文，
    被告既已考領汽車駕駛執照，有臺北縣政府警察局中和分局
    道路交通事故當事人通訊資料表及駕、行照各1 在卷可考（
    詳參同前偵查卷第24頁），自不容對前揭交通號誌諉為不知
    ，被告本應注意駕駛人駕駛汽車，應遵守道路交通號誌之指
    示，且依當時天候晴，夜間有照明，當地為柏油路面，路面
    乾燥無缺陷，亦無障礙物，視距良好，有前開道路交通事故
    調查報告表（一）、現場照片在卷可稽，而被告甲○○年近
    40歲，身強體健，復領有合格之駕駛執照，被告對當時號誌
    顯然並無不能注意之情事，竟未依號誌行駛違規左轉，與對
    向正常直行由告訴人所駕駛之機車發生撞擊，以致肇事，自
    應負過失之責。本件經送臺灣省臺北縣區車輛行車事故鑑定
    委員會為鑑定，亦認為：「一甲○○駕駛營業小客車，未依
    號誌行駛為肇事原因。二乙○○駕駛普通重型機車無肇事因
    素。」有該會94年3 月11日北縣鑑字第0945180109號函附之
    鑑定意見書1 件在卷可參。又告訴人因本件車禍受有前揭傷
    害，其與被告之過失行為間，顯有相當因果關係。綜上所述
    ，被告所辯，無非事後卸責之詞，顯不可採。本案事證明確
    ，被告犯行堪以認定，應依法論科。
二、查被告甲○○係以駕駛計程車為業，為從事駕駛業務之人，
    核其所為，係犯刑法第284 條第2 項前段之業務過失傷害罪
    。又被告肇事後，於有偵查權限之機關及公務員發覺其犯罪
    前，即向前來處理之警員自承肇事並接受裁判，此有「台北
    縣政府警察局中和分局道路交通事故肇事人自首情形紀錄表
    」1 紙在卷足憑，是被告之犯行符合自首要件，應依刑法第
    62 條 前段之規定減輕其刑。爰審酌被告因駕車疏忽違規左
    轉而肇事，導致告訴人受傷，及犯後矢口否認犯行，並諉過
    於告訴人自身違規等情，顯示並無悔意，犯後態度不佳，惟
    兼衡被告之素行尚稱良好，且陳稱因雙方就賠償金額未能合
    致而無從達成和解等一切情狀，量處如主文所示之刑，並諭
    知易科罰金之折算標準，以示儆懲。
據上論斷，應依刑事訴訟法第299 條第1 項前段，刑法第284 條
第2 項前段、第62條前段、第41條第1 項前段，罰金罰鍰提高標
準條例第1 條前段、第2 條，判決如主文。
本案經檢察官孫治平到庭執行職務。
中　　華　　民　　國　　94　　年　　8 　　月　　23　　日
                      交通法庭  審判長法　官  高玉舜
                                      法  官  陳靜茹
                                      法  官  吳幸娥
以上正本證明與原本無異
如不服本判決應於送達後10日內向本院提出上訴狀
                                      書記官　洪惠玲
中　　華　　民　　國　　94　　年　　8 　　月　　25　　日
附錄本案論罪科刑法條全文：
刑法第284條：
因過失傷害人者，處6 月以下有期徒刑、拘役或5 百元以下罰金
，致重傷者，處1 年以下有期徒刑、拘役或5 百元以下罰金。
從事業務之人，因業務上之過失傷害人者，處1 年以下有期徒刑
、拘役或1 千元以下罰金，致重傷者，處3 年以下有期徒刑、拘
役或2 元以下罰金。
